# 请教陈版，IPO募集资金利息收入的现金流量归类

提问人：hnyyp 时间：2017-04-01 17:07:11
由于募集资金按规定需专户存储，在《上市公司监管指引第 2 号——上市公司募集资金管理和使用的监管要求》（以下简称“指引 2号”）出台前，定期存款几乎是唯一的方式，可以说，几乎所有的IPO企业都存在大量的定期存款。那么定期存款应当如何核算呢？
《企业会计准则》及《附录-会计科目和主要账务处理》中没有具体规定。从定期存款的性质来看，将其作为货币资金核算，在实际收到利息时确认为利息收入，在现金流量表中作为收到的其他与经营活动有关的现金并作为经常性损益处理是最为稳妥的做法。不知道陈版怎么看？

回答人：chenyiwei
可参考《瑞华研究 2010 ～ 2016 汇编》之“问题5-2-1 （可随时提前支取的期限在三个月以上的定期存款能否在现金流量表上作为现金及现金等价物）”、“问题5-2-4（关于定期存款能否作为现金以及在期末能否计提利息收入）”。